【裁判字號】    99,抗,91
【裁判日期】    990317
【裁判案由】    假扣押
【裁判全文】
臺灣高等法院高雄分院民事裁定            99年度抗字第91號
抗  告  人  聯強國際股份有限公司
法定代理人  甲○○
上列抗告人因與相對人丙○○等3 人間聲請假扣押事件，對於民
國99年2 月25日臺灣高雄地方法院99年度裁全字第438 號所為裁
定提起抗告，本院裁定如下：
    主  文
原裁定關於駁回抗告人後開第二項之聲請部分及訴訟費用之裁判
廢棄。
抗告人以新台幣壹佰陸拾柒萬元為相對人丙○○供擔保後，得對
於相對人丙○○之財產於新台幣伍佰萬元之範圍內為假扣押。
相對人丙○○如為抗告人供擔保金新台幣伍佰萬元後，得免為或
撤銷假扣押。
其餘抗告駁回。
聲請及抗告訴訟費用由相對人丙○○負擔。
    理  由
一、聲請及抗告意旨略以：抗告人執有相對人及第三人華庭資訊
    有限公司、廣庭科技有限公司共同簽發、面額新台幣（下同
    ）500 萬元之本票1 紙，詎抗告人另持有華庭資訊有限公司
    簽發，發票日民國99年1 月31日、面額1104萬5588元之支票
    1 紙，經提示後因存款不足遭退票，而該退票金額甚高，相
    對人就系爭本票既與華庭資訊有限公司為連帶債務關係，相
    對人丙○○更為其法定代理人，實有隱匿財產、規避責任之
    虞；抗告人提出系爭本票、支票暨退票理由單，已足以釋明
    對相對人假扣押之原因。原裁定駁回抗告人之聲請，實有未
    合，求予廢棄等語。
二、按民事訴訟法第522 條第1 項規定，債權人就金錢請求或得
    易為金錢請求之請求，欲保全強制執行者，得聲請假扣押；
    第523 條第1 項規定，假扣押非有日後不能強制執行或甚難
    執行之虞者，不得為之；第526 條第1 項、第2 項規定，請
    求及假扣押之原因應釋明之；前項釋明如有不足，而債權人
    陳明願供擔保或法院認為適當者，法院得定相當之擔保，命
    供擔保後為假扣押。是債權人聲請假扣押，應就其請求及假
    扣押之原因加以釋明，該項釋明如有不足，而債權人陳明願
    供擔保或法院認為適當者，法院得定相當之擔保，命供擔保
    後為假扣押。抗告人聲請對相對人之財產為假扣押，已表明
    請求權事實，並提出本票1 紙為憑。關於假扣押之原因，依
    抗告人提出之本票及支票暨退票理由單，應認就相對人丙○
    ○部分已有釋明，其釋明固有不足，惟抗告人陳明願供擔保
    以補釋明之不足，按之上開說明，法院自得定相當之擔保准
    許之；上開支票暨退票理由單並不足以釋明其餘相對人丁○
    ○、乙○○有浪費財產、增加負擔、就財產為不利益處分等
    不能強制執行，或將移住遠方、逃匿等恐難執行之情事，抗
    告人復未提出其他事證以為釋明，應認未合於民事訴訟法第
    526 條第1 項、第2 項之規定，其聲請不應准許。
三、原審駁回抗告人關於丙○○部分之假扣押聲請，核有未洽；
    抗告人此部分之抗告為有理由，應由本院將原審此部分裁定
    廢棄，並斟酌本件假扣押之金額、丙○○因假扣押所可能造
    成之損害程度，衡以目前社會經濟狀況、銀行存放款利率等
    一切情形，酌定兩造之擔保及反擔保金額如主文第二、三項
    所示。至於原審駁回抗告人關於丁○○、乙○○部分之聲請
    ，核無不合，抗告人就此部分仍爭執原裁定不當，為無理由
    ，應予駁回此部分之抗告。
四、據上論結，本件抗告為一部有理由、一部無理由，依民事訴
    訟法第492 條、第495 條之1 第1 項、第449 條第1 項、第
    526 條、第527 條、第95條、第79條，裁定如主文。
中    華    民    國    99    年    3     月    17    日
                            民事第一庭
                                審判長法官  黃金石
                                法      官  林健彥
                                法      官  謝肅珍
以上正本證明與原本無異。
如不服本裁定應於送達後10日內向本院提出再抗告狀（並按他造
當事人之人數附繕本），並繳納再抗告費新臺幣1,000 元。
再為抗告僅得以適用法規顯有錯誤為理由，並應委任律師為代理
人。
中    華    民    國    99    年    3     月    17    日
                                書  記  官  馬蕙梅
附註：
抗告人之配偶、三親等內之血親、二親等內之姻親，或抗告人為
法人、中央或地方機關時，其所屬專任人員具有律師資格並經法
院認適當者，亦得為第三審代理人。
抗告人或其法定代理人具有律師資格者及前項情形，應於提起抗
告或委任時釋明之。

司法院資訊處製作；財團法人民間司法改革基金會備份。
